臺灣高等法院臺南分院民事判決　100年度重上字第41號
上　訴　人　葉壽塗
　　　　　　葉昆昌
　　　　　　吳麗玉
共　　　同
訴訟代理人　曾靖雯　律師
被 上 訴人　翁妙月
訴訟代理人　楊丕銘　律師
上列當事人間請求侵權行為損害賠償事件，上訴人對於中華民國
100年3月28日臺灣臺南地方法院第一審判決（99年度重訴字第16
號）提起上訴，本院於100年12月13日言詞辯論終結，判決如下：
    主  文
原判決關於駁回上訴人後開第二項之訴暨訴訟費用（確定部分除
外）之裁判，均廢棄。
上廢棄部分，被上訴人應再給付上訴人葉壽塗新台幣伍拾萬元、
葉昆昌新台幣肆拾萬元、吳麗玉新台幣陸拾萬元，及均自民國99
年4月2日起至清償日止，按週年利率百分之5計算之利息。
其餘上訴駁回。
第一、二審訴訟費用（確定部分除外），由上訴人葉壽塗、葉昆
昌各負擔五分之一，吳麗玉負擔五分之二；餘由被上訴人負擔。
    事實及理由
一、上訴人葉壽塗、葉昆昌、吳麗玉起訴主張：
  (一)被上訴人明知伊並未依兩造協議書約定給付金額或承擔債務
    ，並無權請求約定之不動產所有權移轉登記，竟故意曲解兩
    造協議書約定之真意，竟分別於民國（下同）94年10月12日
    及同年10月28日以「翁妙月等人均已依約給付相關約定之金
    額及義務，惟債務人（上訴人）卻一再拖延拒不履行」為由
    ，聲請就上訴人財產在新台幣（下同）1500萬元及1200萬元
    範圍內假扣押（94年度裁全字第5373號、94年度裁全字第57
    65號），被上訴人在提供假扣押裁定酌定之擔保金後，隨即
    聲請對上訴人財產為假扣押執行，經臺灣臺南地方法院以94
    年度執全字第2503號、2676號執行事件就上訴人如附表一（
    葉壽塗）、附表二（葉昆昌）、附表三（吳麗玉）所示之不
    動產及存款實施假扣押，企圖以假扣押手段影響上訴人之名
    譽、商譽、金錢周轉及事業經營。惟該假扣押之本案訴訟嗣
    經法院判決被上訴人敗訴確定在案（即臺灣臺南地方法院95
    年度重訴字第38號、本院96年度重上字第67號），上訴人嗣
    後聲請撤銷上開假扣押裁定及執行命令獲准。基此，本件假
    扣押裁定自始不當，被上訴人顯為故意或過失不法侵害上訴
    人權利，致上訴人因而受有損害，爰依民事訴訟法第531條
    第1項、民法第184條第1項前段、第195條第1項前段、第203
    條、第213條第2項之法律關係，求為判決命被上訴人應給付
    上訴人葉壽塗200萬元（非財產上損害）、給付上訴人葉昆
    昌220萬7427元（財產損害20萬7427元、非財產上損害200萬
    元）、給付上訴人吳麗玉479萬5593元（財產損害296萬6885
    元、非財產上損害796萬6885元，僅先為一部請求），及均
    自起訴狀繕本送達被上訴人翌日起至清償日止，按週年利率
    百分之五計算利息等語。
    〔原審判決命被上訴人應給付葉壽塗10萬元、葉昆昌30萬74
    27元、吳麗玉124萬6599元本息，駁回上訴人其餘請求。上
    訴人葉壽塗、葉昆昌就非財產權損害部分分別提起上訴，請
    求被上訴人各再給付190萬元；上訴人吳麗玉就財產上損害
    182萬286元、非財產損害172萬8708元（共354萬8994元）部
    分提起上訴；被上訴人則未聲明不服，其敗訴部分已告確定
    〕
  (二)上訴聲明：
    1.原判決不利於上訴人部分廢棄。
    2.上廢棄部分，被上訴人應再給付上訴人葉壽塗190萬元、
      上訴人葉昆昌190萬元、上訴人吳麗玉354萬8994元，及均
      自起訴狀繕本送達被上訴人翌日起至清償日止，按週年利
      率百分之5計算之利息。
    3.第一、二審訴訟費用均由被上訴人負擔。
    4.上訴人願供擔保，請准宣告假執行。
二、被上訴人則以：
  (一)所謂假扣押裁定因自始不當而撤銷者，僅指「假扣押裁定遭
    抗告法院撤銷者」，本件假扣押之撤銷非屬上開情形，上訴
    人不得依民事訴訟法第531條第1項規定請求損害賠償。
  (二)被上訴人實施假扣押屬於權利之行使，非侵權行為：
    假扣押之本案訴訟遭判決敗訴確定者，並不當然構成「故意
    或過失不法侵害他人權利」之侵權行為，本件因兩造之協議
    書所載文義不明確，致兩造對於協議書之解讀發生爭議，則
    被上訴人為確保權益，在起訴請求上訴人履行協議前，依法
    對於上訴人財產聲請假扣押，縱其後本案訴訟遭敗訴確定，
    難謂屬於侵權行為，況上訴人亦未就「被上訴人對於兩造間
    系爭協議書之解讀具有故意或過失」舉證證明，是上訴人依
    民法第184條第1項前段規定請求，自無理由。
  (三)損害範圍：
  1.被上訴人依法對於上訴人之存款及不動產聲請實施假扣押，
    且悉依法院之指示為配合查封之行為，並無逾越法院之指示
    另為其他不當行為，充其量僅得謂侵害上訴人之財產權，並
    未侵害上訴人之人格權，如強謂影響上訴人之名譽或信用者
    ，亦屬間接、反射之損害，與侵權行為之損害須限於直接損
    害之要件不符。再者，保全執行雖具有公示性，然所公示之
    內容僅為假扣押或假處分，依一般人所認知，僅係尚待本案
    訴訟之判決以釐清孰是孰非，遭查封財產者之人格權實未因
    此而受有損害。是以，上訴人主張其因假扣押致人格權遭受
    侵害者，並無理由。
  2.上訴人縱得對被上訴人為損害賠償之請求者，其得請求之金
    額亦須以實際所受之損害為限。上訴人遭假扣押之銀行存款
    既原有利息之實際收益，上訴人不因其存款遭假扣押而受有
    損害，上訴人亦未舉證證明有「所失利益」之情事，上訴人
    徒以年息百分之五計算其損害額，於法未合。又縱上訴人得
    主張以年息百分之五計算其損害者，應依損益相抵之規定扣
    減相同期間之銀行利息。
  3.上訴人遭假扣押之不動產價值，應扣減其上抵押權所擔保之
    債權金額置辯。
  (二)答辯聲明：
   1.上訴駁回。
   2.第二審訴訟費用由上訴人負擔。
三、兩造不爭執事項：
  (一)被上訴人於94年10月12日、94年10月28日向臺灣臺南地方法
    院聲請假扣押查封上訴人所有之財產，經該院分別於94年10
    月13日以94年度裁全字第5373號假扣押裁定被上訴人於提供
    500萬元或同額之玉山商業銀行股份有限公司無記名可轉讓
    定期存單；於94年10月31日以94年度裁全字第5765號假扣押
    裁定被上訴人於提供400萬元或同額之玉山商業銀行股份有
    限公司無記名可轉讓定期存單，為上訴人供擔保後，得對上
    訴人之財產在l500萬元、1200萬元之範圍內予以假扣押。
  (二)被上訴人依上開假扣押裁定聲請假扣押執行，經臺灣臺南地
    方法院以94年度執全字第2503號、第2676號執行事件假扣押
    上訴人葉壽塗（如附表一）、葉昆昌（如附表二）、吳麗玉
    （如附表三）所示之不動產及存款。
  (三)上開假扣押之本案訴訟，經臺灣臺南地方法院95年度重訴字
    第38號及本院96年度重上字第67號判決被上訴人（下稱系爭
    本案訴訟）敗訴確定。上訴人於98年間以被上訴人本案訴訟
    敗訴確定為由，聲請撤銷上開假扣押裁定，經臺灣臺南地方
    法院於98年9月11日以98年度司裁全聲字第1號、第3號裁定
    撤銷上開假扣押裁定，並經臺灣臺南地方法院於98年11月25
    日發函撤銷假扣押之執行命令。
  (四)被上訴人明知並未依兩造協議書約定給付金額或承擔債務，
    卻請求不動產所有權移轉登記，致土地遭拍賣，係可歸責於
    被上訴人，竟故意對上訴人所有如附表一、二、三所示財產
    聲請實施假扣押，使上訴人聲望信譽減損。
  (五)以上事項，有臺灣臺南地方法院94年度裁全字第5373號、第
    5765號民事假扣押裁定、95年度重訴字第38號、本院96年度
    重上字第67號民事判決書暨判決確定證明書、臺灣臺南地方
    法院98年度司裁全聲字第1號、第3號民事裁定書附卷可稽（
    原審補字卷第20至62頁），並經本院依職權調取上開假扣押
    強制執行事件卷宗核閱無訛，且為兩造所不爭執，應信為真
    實。
四、上訴人等依民事訴訟法第531條第1項之法律關係，向被上訴
    人請求賠償因假扣押所受之損害，有無理由？經查：
  (一)上訴人主張「被上訴人明知伊並未依兩造協議書約定給付金
    額或承擔債務，無權請求不動產所有權移轉登記，竟故意曲
    解兩造契約約定之真意，就如附表一、二、三所示財產聲請
    實施假扣押，企圖以此影響上訴人之名譽、商譽、金錢周轉
    及事業經營，自非行使權利之正當行為，顯係故意或過失不
    法侵害其權利，應依民法第531條第1項規定負損害賠償責任
    。」
  (二)按假扣押之裁定，債權人得聲請撤銷之，民事訴訟法第530
    條第3項定有明文。又依同法第531條規定，假扣押裁定因第
    530條第3項之規定而撤銷者，債權人應賠償債務人因假扣押
    或供擔保所受之損害。債權人所負此項賠償損害責任，乃本
    於假扣押裁定撤銷之法定事由而生，不以債權人之故意或過
    失為要件。而民事訴訟法第530條第1項規定「假扣押之原因
    消滅、債權人受本案敗訴判決確定或其他因假扣押之情事變
    更者，債務人得聲請撤銷假扣押裁定」，乃係為保護債務人
    而設；至於債權人聲請撤銷假扣押裁定，原可隨時為之，於
    假扣押之原因存在或假扣押之情事未變更，仍有保全之必要
    ，而債權人聲請撤銷假扣押裁定時，既仍不免依民事訴訟法
    第531條第1項規定，負損害賠償責任，則於本案訴訟敗訴確
    定，其請求權經法院否認後聲請撤銷假扣押裁定之情形，尤
    應依該規定負賠償責任。（最高法院100年度台上字第989號
    判決參照）
  (三)茲查，本件被上訴人對上訴人等3人聲請假扣押後，假扣押
    之本案訴訟，嗣經臺灣臺南地方法院95年度重訴字第38號及
    本院96年度重上字第67號判決被上訴人敗訴確定。上訴人於
    98年間以被上訴人本案訴訟敗訴確定為由，聲請撤銷上開假
    扣押裁定，經原審法院於98年9月11日以98年度司裁全聲字
    第1號、第3號裁定撤銷上開假扣押裁定及撤銷假扣押之執行
    ，有上開民事判決、裁定暨確定證明書附卷可稽（原審補字
    卷第20至62頁），並為被上訴人所不爭，依上說明，上訴人
    請求被上訴人賠償其因假扣押所生之損害，即非無據，應予
    准許。（上訴人另依民法第184條第1項規定請求部分，爰不
    另行審究）
五、上訴人等得請求被上訴人賠償之損害額若干？爰說明如下：
  (一)按被扣押者為金錢，在假扣押裁定撤銷後，被扣押者自得取
    回存款，此與回復原狀而應給付金錢之情形無異，自應類推
    適用民法第213條第2項之規定，以計付利息作為所受之損害
    賠償。
  (二)上訴人吳麗玉主張「伊被查封之臺灣土地銀行臺南分行、臺
    南第三信用合作社存款，應按年息百分之5計算利息之損失
    」云云。經查：
  1.上訴人吳麗玉被查封如附表三所示臺灣土地銀行臺南分行、
    臺南第三信用合作社之存款，在法院假扣押查封期間仍然正
    常計息各情，業據該等行庫函覆原審在卷可憑（原審卷(一)第
    257頁、第264頁），此與民法第203條所定「其利率未經約
    定，亦無法律可據者」情形有間，上訴人吳麗玉主張應按年
    息百分之5計算利息損害云云，於法無據。至上訴人吳麗玉
    所舉最高法院66年台上字第851號判例被上訴人應給付利息
    之差額云云，惟該判例內容所請求者係「提存公庫利息」與
    「中央銀行核定放款利率」之差額，此與本案存款銀行係約
    定按一般利率計算利息情形不同，自難援引。而上訴人吳麗
    玉之存款銀行既已依約付息，自無所謂利息差額之損失，上
    訴人吳麗玉執該判例主張「應補銀行約定利率與法定利率之
    差額」云云，不應准許。
  2.次按「損害賠償，除法律另有規定或契約另有訂定外，應以
    填補債權人所受損害及所失利益為限。依通常情形，或依已
    定之計畫、設備或其他特別情事，可得預期之利益，視為所
    失利益」，民法第216條定有明文。所謂所受損害，即現存
    財產因損害事實之發生而被減少之積極的損害；所謂所失利
    益，則指新財產之取得，因損害事實之發生而受妨害之消極
    的損害而言，固不以現實有此具體利益為限，惟該可得預期
    之利益，亦非指僅有取得利益之希望或可能為已足，尚須依
    通常情形，或依已定之計劃、設備或其他特別情事，具有客
    觀之確定性。本件上訴人另主張「其等為經營事業之人，時
    常需調度金錢以維事業之周轉，倘有意長年存放於銀行，亦
    會辦理定期存款以獲取高利息，故扣押期間受有無法運用金
    錢之損害，而法定利率乃貨幣時間價值擬制之最低計算標準
    ，伊另受有無法調度金錢之損害」云云，惟上訴人吳麗玉前
    開存款，業已計付利息損害如上（此為「依通常情形」可得
    預期利益之損害），上訴人吳麗玉復未能舉證證明伊就上開
    存款有具有客觀確定性之消極利益損害，其泛稱「伊從事商
    業無法自由調度金錢」云云，既無所據，自無從准許。
  (三)復按「不法侵害他人之身體、健康、名譽、自由、信用、隱
    私、貞操，或不法侵害其他人格法益而情節重大者，被害人
    雖非財產上之損害，亦得請求賠償相當之金額」，民法第19
    5條第1項前段定有明文。又「名譽為個人在社會上享有一般
    人對其品德、聲望或信譽等所加之評價，屬於個人在社會上
    所受之價值判斷。因此，名譽有無受損害，應以社會上對其
    評價是否貶損為斷。準此，查封不動產之強制執行行為，既
    具有公示性，客觀上即足使被查封人被指為債信不良，其原
    所建立之聲望必有減損，信譽勢必因此低落。若係以故意或
    過失而造成該信用（譽）之損害，自屬民法第195條所規定
    之名譽遭受損害」（最高法院90年度台上字第1814號判決要
    旨參照）。經查：
  1.查法院實施假扣押查封為一公示行為，依社會通常觀念，私
    有財產被第三人假扣押查封，容易產生被查封者與第三人間
    有債務糾紛，或被查封者債信不良之印象，進而影響第三人
    與被查封者為交易之意願。茲被上訴人聲請對上訴人財產實
    施假扣押時，上訴人係從事貿易之人，被上訴人明知伊請求
    不動產所有權移轉登記之條件並未成就，卻仍執意對於上訴
    人如附表一、二、三所示之財產實施假扣押，上訴人主張其
    名譽因被上訴人聲請假扣押查封而受有損害，請求被上訴人
    應賠償上訴人等非財產上之損害，於法有據，應予准許。
  2.茲查，上訴人葉壽塗為蕾瑪斯公司之董事長，97年度所得10
    0萬493元，名下財產有房屋4筆、土地10筆、汽車1輛、投資
    2筆；上訴人葉昆昌曾留學日本，97年度所得15萬2735元，
    名下財產有房屋2筆、土地3筆；上訴人吳麗玉為蕾瑪斯公司
    之董事，94年度所得87萬3945元，名下無財產；被上訴人曾
    擔任旭清公司之監察人、力得公司之董事長，98年度所得15
    1元，名下財產有投資1筆各情，有稅務電子閘門財產所得調
    件明細表、公司及分公司基本資料查詢可稽，並經兩造各自
    陳明在卷（原審卷(一)第120至125頁，原審卷(二)第10至26頁、
    第45頁反面），本院審酌兩造之身分、地位及經濟狀況等一
    切情狀，暨上訴人個別所受損害之程度，認此項精神慰藉金
    之請求，以上訴人葉壽塗60萬元、葉昆昌50萬元、吳麗玉70
    萬元為適當，應予准許；逾此之請求，則無理由。惟原審業
    已判決被上訴人應給付上訴人葉壽塗、葉昆昌、吳麗玉3人
    每人各10萬元部分並經確定，經扣除上開金額後，累計被上
    訴人應再給付上訴人葉壽塗50萬元（60萬元－10萬元＝50萬
    元）、葉昆昌40萬元（50萬元－10萬元＝40萬元）、吳麗玉
    60萬元（70萬元－10萬元＝60萬元），此部分上訴人等之上
    訴為有理由。
六、綜上所述，上訴人葉壽塗、葉昆昌、吳麗玉依民法第531條
    第1項之法律關係，請求被上訴人再給付上訴人葉壽塗50萬
    元、葉昆昌40萬元、吳麗玉60萬元本息部分，於法有據，應
    予准許，原審判決駁回上訴人該部分之訴，顯有未洽，上訴
    意旨指摘原判決不當，求為廢棄改判，係有理由，應由本院
    將原判決該部分廢棄，並改判如主文第2項所示。至於上訴
    人等其餘之上訴，均無理由，應予駁回。本件上訴人葉壽塗
    、葉昆昌、吳麗玉上訴勝訴部分未逾150萬元，本院判決後
    該部分已告確定，無再併為假執行宣告之必要，原審判決駁
    回假執行之聲請，理由雖有未洽，但結論並無不合，上訴人
    該部分之上訴為無理由，應予駁回。
七、本件事證已臻明確，兩造其餘攻擊防禦方法及證據資料，核
    與本件判決結果不生影響，不予一一論述，併予敘明。
據上論結，本件上訴為一部有理由，一部無理由，依民事訴訟法
第450條、第449條第1、2項、第79條、第85條第1項前段，判決
如主文。
中    華    民    國   100    年    12    月    27    日
                  民事第一庭    審判長法  官  丁振昌
                                      法  官  林永茂
                                      法  官  曾平杉
上為正本係照原本作成。
上訴人如不服本判決，應於收受送達後20日內向本院提出上訴書
狀，其未表明上訴理由者，應於提出上訴後20日內向本院補提出
理由書狀（均須按他造當事人之人數附繕本）上訴時應提出委任
律師或具有律師資格之人之委任狀；委任有律師資格者，另應附
具律師資格證書及釋明委任人與受任人有民事訴訟法第466條之1
第1項但書或第2項（詳附註）所定關係之釋明文書影本。如委任
律師提起上訴者，應一併繳納上訴審裁判費。但合併金額未逾15
0萬元者，不得上訴。
被上訴人不得上訴。
中    華    民    國   100    年    12    月    29    日
                                      書記官  葉秀珍
【附註】
民事訴訟法第466條之1：
(1)對於第二審判決上訴，上訴人應委任律師為訴訟代理人。但上
  訴人或其法定代理人具有律師資格者，不在此限。
  (2)上訴人之配偶、三親等內之血親、二親等內之姻親，或上訴
    人為法人、中央或地方機關時，其所屬專任人員具有律師資
    格並經法院認為適當者，亦得為第三審訴訟代理人。
    民事訴訟法第466條之2第1項：
    上訴人無資力委任訴訟代理人者，得依訴訟救助之規定，聲
    請第三審法院為之選任律師為其訴訟代理人。
附表一：上訴人葉壽塗受查封之明細表：
┌──┬──────┬───────┬───────────┬────┬────┐
│編號│  所有權人  │ 不動產或存款 │不動產價值或存款金額（│查封時間│撤封時間│
│    │（權利範圍）│              │新臺幣/元）           │        │        │
├──┼──────┼───────┼───────────┼────┼────┤
│ 1  │   葉壽塗   │臺南市安平區石│公告地價：            │94.10.24│95.03.22│
│    │  （1/2）   │門段295地號土 │22,000元/㎡139.59㎡ │        │        │
│    │            │地            │＝3,070,980元         │        │        │
│    │            ├───────┼───────────┤        │        │
│    │            │其上同段72建號│課稅現值：            │        │        │
│    │            │建物（門牌號：│259,600元             │        │        │
│    │            │臺南市安平區安│                      │        │        │
│    │            │北路87之1號） │                      │        │        │
├──┼──────┼───────┼───────────┼────┼────┤
│ 2  │   葉壽塗   │臺南市安平區石│公告地價：            │94.10.24│95.03.22│
│    │  （1/2）   │門段296、297地│296地號土地         │        │        │
│    │            │號土地        │22,000元/㎡117.09㎡ │        │        │
│    │            │              │＝2,575,980元         │        │        │
│    │            │              │297地號土地         │        │        │
│    │            │              │22,000元/㎡117.45㎡ │        │        │
│    │            │              │＝2,583,900元         │        │        │
│    │            ├───────┼───────────┼────┼────┤
│    │            │其上同段548建 │課稅現值：            │94.12.30│95.03.22│
│    │            │號建物（門牌號│110,100元             │        │        │
│    │            │：臺南市安平區│                      │        │        │
│    │            │安北路89號）  │                      │        │        │
├──┼──────┼───────┼───────────┼────┼────┤
│ 3  │   葉壽塗   │臺南市安平區金│公告地價：            │94.11.10│95.03.22│
│    │  （1/1）   │華段34-34地號 │47,000元/㎡98㎡＝   │        │        │
│    │            │土地          │4,606,000元           │        │        │
│    │            ├───────┼───────────┤        │        │
│    │            │其上同段443建 │課稅現值：            │        │        │
│    │            │號建物（門牌號│539,400元             │        │        │
│    │            │：臺南市安平區│                      │        │        │
│    │            │永華路2段742號│                      │        │        │
│    │            │）            │                      │        │        │
├──┼──────┼───────┴───────────┼────┼────┤
│總計│            │不動產：94年～95年：9,445,680 元      │        │        │
└──┴──────┴───────────────────┴────┴────┘
附表二：上訴人葉昆昌受查封之明細表：
┌──┬──────┬───────┬───────────┬────┬────┬──┬──────┬───────┐
│編號│  所有權人  │ 不動產或存款 │不動產價值或存款金額  │查封時間│撤封時間│查封│查封期間利息│於查封扣押之期│
│    │（權利範圍）│              │    （新臺幣/元）     │        │        │日數│（以法定利率│間，受銀行扣押│
│    │            │              │                      │        │        │    │5%計算）（新│存款之利息總額│
│    │            │              │                      │        │        │    │臺幣/元）   │（新臺幣/元） │
├──┼──────┼───────┼───────────┼────┼────┼──┼──────┼───────┤
│ 1  │   葉昆昌   │臺南市安平區石│公告地價：            │94.10.24│95.03.22│    │            │              │
│    │  （1/2）   │門段295地號土 │22,000元/㎡139.59㎡ │        │        │    │            │              │
│    │            │地            │＝3,070,980元         │        │        │    │            │              │
│    │            ├───────┼───────────┤        │        │    │            │              │
│    │            │其上同段72建號│課稅現值：            │        │        │    │            │              │
│    │            │建物（門牌號：│259,600元             │        │        │    │            │              │
│    │            │臺南市安平區安│                      │        │        │    │            │              │
│    │            │北路87之1號） │                      │        │        │    │            │              │
├──┼──────┼───────┼───────────┼────┼────┼──┼──────┤              │
│ 2  │   葉昆昌   │臺南市安平區石│公告地價：            │94.10.24│95.03.22│    │            │              │
│    │  （1/2）   │門段296、297地│296地號土地         │        │        │    │            │              │
│    │            │號土地        │22,000元/㎡117.09㎡ │        │        │    │            │              │
│    │            │              │＝2,575,980元         │        │        │    │            │              │
│    │            │              │297地號土地         │        │        │    │            │              │
│    │            │              │22,000元/㎡117.45㎡ │        │        │    │            │              │
│    │            │              │＝2,583,900元         │        │        │    │            │              │
│    │            ├───────┼───────────┼────┼────┼──┼──────┤              │
│    │            │其上同段548建 │課稅現值：            │94.12.30│95.03.22│    │            │              │
│    │            │號建物（門牌號│110,100元             │        │        │    │            │              │
│    │            │：臺南市安平區│                      │        │        │    │            │              │
│    │            │安北路89號）  │                      │        │        │    │            │              │
├──┼──────┼───────┼───────────┼────┼────┼──┼──────┼───────┤
│ 3  │   葉昆昌   │華南商業銀行股│2,892元               │94.10.27│98.12.08│1502│     595元  │       0元    │
│    │            │份有限公司西臺├───────────┼────┼────┼──┼──────┼───────┤
│    │            │南分行存款    │787,829元             │94.10.27│98.12.08│1502│ 162,099元  │       0元    │
├──┼──────┼───────┼───────────┼────┼────┼──┼──────┼───────┤
│ 4  │   葉昆昌   │華南商業銀行股│92,344.92美元，兌換成 │94.10.27│95.02.08│ 110│  44,733元  │       0元    │
│    │            │份有限公司西臺│新臺幣2,968,612.1432元│        │        │    │            │              │
│    │            │南分行存款    │（以1美元兌換32.147新 │        │        │    │            │              │
│    │            │              │臺幣之匯率計算）      │        │        │    │            │              │
├──┼──────┼───────┴───────────┼────┼────┼──┼──────┼───────┤
│總計│            │不動產：94年～95年：4,300,280元       │        │        │    │ 207,427元  │       0元    │
│    │            │存  款：94年～95年：3,759,333元       │        │        │    │            │              │
│    │            │        95年～98年：  790,721元       │        │        │    │            │              │
└──┴──────┴───────────────────┴────┴────┴──┴──────┴───────┘
附表三：上訴人吳麗玉受查封之明細表：
┌──┬──────┬───────┬──────────┬────┬────┬──┬──────┬───────┐
│編號│  所有權人  │ 不動產或存款 │不動產價值或存款金額│查封時間│撤封時間│查封│查封期間利息│於查封扣押之期│
│    │（權利範圍）│              │    （新臺幣/元）   │        │        │日數│（以法定利率│間，受銀行扣押│
│    │            │              │                    │        │        │    │5%計算）（新│存款之利息總額│
│    │            │              │                    │        │        │    │臺幣/元）   │（新臺幣/元） │
├──┼──────┼───────┼──────────┼────┼────┼──┼──────┼───────┤
│ 1  │   吳麗玉   │臺南市安平區金│法院鑑價：          │94.10.24│98.12.09│    │            │              │
│    │  （1/1）   │城段5-1、5-14 │30,013,000元        │        │        │    │            │              │
│    │            │地號土地      │                    │        │        │    │            │              │
│    │            ├───────┤                    │        │        │    │            │              │
│    │            │其上同段1754建│                    │        │        │    │            │              │
│    │            │號建物（門牌號│                    │        │        │    │            │              │
│    │            │：臺南市育平九│                    │        │        │    │            │              │
│    │            │街372巷141弄33│                    │        │        │    │            │              │
│    │            │號）          │                    │        │        │    │            │              │
├──┼──────┼───────┼──────────┼────┼────┼──┼──────┤              │
│ 2  │  吳麗玉    │彰化縣和美鎮中│公告地價：          │94.11.18│95.03.31│    │            │              │
│    │  （1/1）   │寮段中寮小段  │9,500元/㎡79㎡＝  │        │        │    │            │              │
│    │            │366-136地號土 │750,500元           │        │        │    │            │              │
│    │            │地            │                    │        │        │    │            │              │
│    │            ├───────┼──────────┤        │        │    │            │              │
│    │            │其上同段746建 │課稅現值：          │        │        │    │            │              │
│    │            │號建物（門牌號│350,900元           │        │        │    │            │              │
│    │            │：彰化縣和美鎮│                    │        │        │    │            │              │
│    │            │東萊路81巷55弄│                    │        │        │    │            │              │
│    │            │2號）         │                    │        │        │    │            │              │
├──┼──────┼───────┼──────────┼────┼────┼──┼──────┤              │
│ 3  │   吳麗玉   │臺中市北屯區陳│公告地價：          │94.11.21│95.04.06│    │            │              │
│    │   （1/1）  │平段762地號土 │17,000元/㎡105㎡＝│        │        │    │            │              │
│    │            │地            │1,785,000元         │        │        │    │            │              │
│    │            ├───────┼──────────┤        │        │    │            │              │
│    │            │其上同段1874建│課稅現值：          │        │        │    │            │              │
│    │            │號建物（門牌號│194,300元           │        │        │    │            │              │
│    │            │：臺中市北屯區│                    │        │        │    │            │              │
│    │            │水南路4之10號 │                    │        │        │    │            │              │
│    │            │）            │                    │        │        │    │            │              │
├──┼──────┼───────┼──────────┼────┼────┼──┼──────┤              │
│ 4  │   吳麗玉   │臺中市北屯區陳│公告地價：          │94.11.21│95.04.06│    │            │              │
│    │   （1/1）  │平段762-1、762│762-1地號土地     │        │        │    │            │              │
│    │            │-2、762-4地號 │17,000元/㎡17㎡   │        │        │    │            │              │
│    │            │土地          │＝289,000元         │        │        │    │            │              │
│    │            │              │762-2地號土地     │        │        │    │            │              │
│    │            │              │17,000元/㎡1㎡    │        │        │    │            │              │
│    │            │              │＝17,000元          │        │        │    │            │              │
│    │            │              │762-4地號土地     │        │        │    │            │              │
│    │            │              │17,000元/㎡100㎡  │        │        │    │            │              │
│    │            │              │＝1,700,000元       │        │        │    │            │              │
├──┼──────┼───────┼──────────┼────┼────┼──┼──────┼───────┤
│    │   吳麗玉   │華南商業銀行股│5,572,686元         │94.10.27│98.12.08│1502│ 1,146,599元│        0元   │
│ 5  │            │份有限公司西臺│                    │        │        │    │            │              │
│    │            │南分行存款    │                    │        │        │    │            │              │
├──┼──────┼───────┼──────────┼────┼────┼──┼──────┼───────┤
│ 6  │   吳麗玉   │有限責任臺南第│8,365,205元         │94.10.27│98.12.08│1502│ 1,721,170元│34,469.2283元 │
│    │            │三信用合作社存├──────────┼────┼────┼──┼──────┼───────┤
│    │            │款            │2,100元             │94.11.16│98.12.08│1482│       426元│     8.5381元 │
├──┼──────┼───────┼──────────┼────┼────┼──┼──────┼───────┤
│    │   吳麗玉   │臺灣土地銀行股│2,843,773元         │94.10.27│95.02.14│ 110│    42,851元│ 6,486.1398元 │
│ 7  │            │份有限公司臺南├──────────┼────┼────┼──┼──────┼───────┤
│    │            │分行存款      │271,388元           │94.10.27│98.12.08│1502│    55,839元│ 6,971.9949元 │
├──┼──────┼───────┴──────────┼────┼────┼──┼──────┼───────┤
│總計│            │不動產：94年～95年：35,099,700元    │        │        │    │ 2,966,885元│47,935.9011元 │
│    │            │        95年～98年：30,013,000元    │        │        │    │            │              │
│    │            │存  款：94年～95年：17,055,152元    │        │        │    │            │              │
│    │            │        95年～98年：14,211,379元    │        │        │    │            │              │
└──┴──────┴──────────────────┴────┴────┴──┴──────┴───────┘
附表四之一：上訴人吳麗玉存款部分扣押期間利息計算：
            （臺灣土地銀行股份有限公司臺南分行存款部分）
┌───────┬─────────┬─────┬────┬──────┬────────────┐
│  扣押金額    │     扣押日期     │ 扣押日數 │ 年利率 │  每日利息  │     扣押期間利息       │
│（新臺幣/元） │                  │          │        │            │    （新臺幣/元）       │
├───────┼─────────┼─────┼────┼──────┼────────────┤
│ 2,843,773元  │94.10.27-95.02.14 │  111     │ 0.75%  │  58.4337   │     6,486.1398元       │
├───────┼─────────┼─────┼────┼──────┼────────────┤
│   271,388元  │94.10.27-97.04.01 │  888     │ 0.75%  │   5.5765   │     4,951.9016元       │
│              ├─────────┼─────┼────┼──────┼────────────┤
│              │97.04.02-97.06.30 │   90     │ 0.70%  │   5.2047   │       468.4231元       │
│              ├─────────┼─────┼────┼──────┼────────────┤
│              │97.07.01-97.12.14 │  167     │ 0.68%  │   5.0560   │       844.3513元       │
│              ├─────────┼─────┼────┼──────┼────────────┤
│              │97.12.15-98.01.08 │   25     │ 0.45%  │   3.3459   │        83.6470元       │
│              ├─────────┼─────┼────┼──────┼────────────┤
│              │98.01.09-98.02.19 │   42     │ 0.30%  │   2.2306   │        93.6846元       │
│              ├─────────┼─────┼────┼──────┼────────────┤
│              │98.02.20-98.10.08 │  229     │ 0.25%  │   1.8588   │       425.6702元       │
│              ├─────────┼─────┼────┼──────┼────────────┤
│              │98.10.09-98.12.08 │   61     │ 0.23%  │   1.7101   │       104.3171元       │
├───────┴─────────┴─────┴────┴──────┼────────────┤
│總計                                                                  │    13,458元            │
│                                                                      │（元以下四捨五入）      │
└───────────────────────────────────┴────────────┘
附表四之二：上訴人吳麗玉存款部分扣押期間利息計算：
            （臺南第三信用合作社存款部分）
┌───────┬─────────┬─────┬────┬──────┬────────────┐
│  扣押金額    │     扣押日期     │ 扣押日數 │ 年利率 │  每日利息  │     扣押期間利息       │
│（新臺幣/元） │                  │          │        │            │    （新臺幣/元）       │
├───────┼─────────┼─────┼────┼──────┼────────────┤
│ 8,365,205元  │94.10.27-98.12.08 │  1504    │ 0.10%  │  22.9184   │    34,469.2283元       │
├───────┼─────────┼─────┼────┼──────┼────────────┤
│     2,100元  │94.11.16-98.12.08 │  1484    │ 0.10%  │   0.0058   │         8.5381元       │
├───────┴─────────┴─────┴────┴──────┼────────────┤
│總計                                                                  │    34,478元            │
│                                                                      │（元以下四捨五入）      │
└───────────────────────────────────┴────────────┘